臺灣苗栗地方法院刑事判決　　　　　　　　　　 　　九十三年度訴字第一四五號
　　公　訴　人　臺灣苗栗地方法院檢察署檢察官
　　被　　　告　甲○○
右列被告因違反毒品危害防制條例案件，經檢察官提起公訴（九十三年度毒偵字第二
九號），本院裁定改用簡式審判程序，判決如左：
    主  文
甲○○施用第一級毒品，處有期徒刑陸月，如易科罰金以參佰元折算壹日。又施用第
二級毒品，處有期徒刑肆月，如易科罰金以參佰元折算壹日。應執行有期徒刑玖月，
如易科罰金以參佰元折算壹日。
    事  實
一、甲○○前因施用毒品案件，經先後二次觀察、勒戒後，均認無繼續施用毒品之傾
　　向，由臺灣苗栗地方法院檢察署檢察官於民國八十八年六月三十日，以八十八年
    度偵字第三一三九號及於九十二年十月二十一日，以九十一年度毒偵字第五九０
    號不起訴處分確定。
二、其不知悔改，自最後一次觀察、勒戒執行完畢釋放日（九十二年十月二十一日）
    起算，五年內，又基於施用第一級毒品海洛因的犯意，於九十三年三月十三日中
    午一時許（前起訴書誤載為三月十四日採尿前二十六小時），在其苗栗縣後龍鎮
    ○○里○○鄰○○路一四八之一號住處房間內，以針筒注射血管方式，施用第一
    級毒品海洛因。
三、其另基於施用第二級毒品安非他命之犯意，於九十三年三月十三日上午某時（前
    起訴書誤載為三月十四日採尿前二十六小時），在前開住處房間內，以燒烤蒸氣
    用鼻子吸食的方式，施用第二級毒品安非他命一次，迨於同年三月十三日上午十
    時二十分，為警在上開住處依法執行搜索查獲，並扣得其所持有類似毒品之白粉
    零點四公克（含袋重，經送驗後結果無毒品反應），經其同意採尿送驗，結果呈
    甲基安非他命及嗎啡陽性反應，始悉上情
四、案經苗栗縣警察局竹南分局報告臺灣苗栗地方法院檢察署檢察官偵查起訴。
　　　　理  由
壹、 按「除被告所犯為死刑、無期徒刑、最輕本刑為三年以上有期徒刑之罪或高等
     法院管轄第一審案件者外，於前條第一項程序進行中，被告先就被訴事實為有
     罪之陳述時，審判長得告知被告簡式審判程序之旨，並聽取當事人、代理人、
     辯護人及輔佐人之意見後，裁定進行簡式審判程序」刑事訴訟法第二百七十三
     條之一第一項定有明文。查被告涉犯之毒品危害防制條例案件第十條第一項、
     第二項施用毒品罪，法定刑為六月以上五年以下有期徒刑，非最輕本刑為三年
     以上有期徒刑之罪，且被告於本院九十三年六月八日準備程序進行中，復就被
     訴之事實為有罪之陳述，經告知被告簡式審判程序之旨，被告及公訴人對於本
     件改依簡式審判程序審理亦均表示無意見，是本院即依前開刑事訴訟法規定，
     裁定本件進行簡式審判程序，合先敘明。
貳、實體方面：
一、被告對前開起訴的事實，於本院審理時坦白承認（見本院九十三年三月二十四日
    審判筆錄），又被告於苗栗縣警察局竹南分局後龍派出所接受定期採集尿液（尿
    液編號Ｂ二Ｏ九０一號）及為警查獲後所採集之尿液經送驗結果確分別呈嗎啡及
    嗎啡、甲基安非他命陽性反應，此有苗栗縣衛生局九十三年三月二十五日苗衛檢
    字第Ｚ000000000號煙毒尿液檢驗成績書一紙附卷為憑（見九十三年度
    毒偵字第二三九號偵查卷第五三頁），足徵其自白與事實相符。又被告前於八十
    八年間因施用毒品案件，經本院裁定送觀察、勒戒後，認無繼續施用毒品之傾向
    ，並經臺灣苗栗地方法院檢察署檢察官於八十八年六月三十日以八十八年度偵字
    第三一三九號為不起訴處分確定，其後又因施用毒品案件，經本院裁定觀察勒戒
    ，於九十二年九月二十四日執行觀察勒戒，於九十二年十月二十一日觀察勒戒完
    畢，有臺灣高等法院被告全國前案紀錄表各一紙在卷可憑。是本件被告五年內再
    犯事證明確，被告犯行堪以認定，應予依法論處。
二、核被告所為，係犯毒品危害防制條例第十條第一項之施用第一級毒品罪及同條第
    二項之施用第二級毒品罪。被告持有第一級毒品海洛因及第二級毒品安非他命，
    本在供己施用，其持有之低度行為各應為施用之高度行為所吸收，均不另論罪。
    又被告所犯上開施用第一級毒品及施用第二級毒品安非他命二罪間，犯意各別，
    構成要件互異，應予分論併罰。因此審酌被告除有毒品觀察勒戒之紀錄外，並無
    其他不良素行，然其多次漠視法令之禁制，濫用毒品，有害自己之身心健康所生
    危險，亦見其自制能力薄弱，惟於他人尚無明顯重大危害，及其犯後坦承犯行，
    態度良好，檢察官求處有期徒刑六月、四月等一切情狀，各量處如主文所示之刑
    ，並諭知易科罰金之折算標準，及定其應執行刑，以資懲儆。
三、扣案之白粉一小包（毛重０．四公克，淨重０．一二公克，空包重０．二二公克
    ），經送法務部調查局鑑定結果，並無第一級毒品海洛因成分，有法務部調查局
    九十三年五月十二日調科壹字第９９００００８５７號鑑定通知書一紙在卷可憑
    （見本院刑事卷），雖係被告所有，但並無證據足以證明為其供施用毒品之用，
    因此不宜宣告沒收。
四、公訴意旨另以：被告自九十三年一月二十日起至九十三年三月十三日下午五時五
    十分採尿前二十六小時（前起訴書誤載為三月十四日採尿前二十六小時），連續
    在上址，有多次施用第一級毒品安非他命之犯行，因認被告亦涉犯毒品危害防制
    條例第十條第一項之施用第一級毒品罪嫌。訊據被告固坦承於九十三年三月十三
    日中午一時許，有施用第一級毒品安非他命，惟否認自九十三年一月二十日起至
    此次查獲前期間內有多次施用第一級毒品安非他命之犯行。經查：本件被告施用
    第一級毒品海洛因，經查扣之疑似海洛因之白粉，經送法務部調查局鑑定結果，
    並無第一級毒品海洛因成分，有法務部調查局前開鑑定通知書可憑，且被告亦否
    認平時有吸食海洛因的習慣，認為此次呈嗎啡的陽性反應，可能是誤吸食海洛因
    ，因而以上開煙毒尿液檢驗成績書亦無法作為認定被告在起訴書所記載的期間內
    有連續施用海洛因之證據，是被告此部分自白與事實不符，亦尚乏任何積極證據
    足認被告於上開期間內有施用海洛因之行為，此外，復無其他積極證據足認被告
    於查獲之前以外期間，有施用海洛因之行為。職是，前開公訴之犯罪事實即屬不
    能證明，惟公訴人認此與被告前開論罪科刑部分（指施用第一級毒品罪），有連
    續犯裁判上一罪之關係，爰不另為無罪之諭知，併予敘明。
據上論斷，應依刑事訴訟法第二百九十九條第一項前段、第二百七十三條之一第一項
，毒品危害防制條例第十條第一項、第二項，刑法第十一條前段、第五十一條第五款
、第四十一條第一項前段，罰金罰鍰提高標準條例第二條，判決如主文。
本案經檢察官黃智炫到庭執行職務。
中　　　華　　　民　　　國　　九十三　　年　　　六　　　月　　二十一　　日
                                      臺灣苗栗地方法院刑事第三庭
                                            法  官  張珈禎
右正本證明與原本無異。
如不服本判決，應於判決送達後十日內，向本院提出上訴狀。
                                            書記官  盧俊良
中　　　華　　　民　　　國　　九十三　　年　　　六　　　月　　二十四　　日
毒品危害防制條例第十條
施用第一級毒品者，處六月以上五年以下有期徒刑。
施用第二級毒品者，處三年以下有期徒刑。
